Michel Moura Silva de setembro de 2020



dados pessoais 40 anos, brasileiro

contato

+55 (61) 99301-9000 michelmourasilva@gmail.com

Linkedin in

Github Repositório **?**

idiomas

Inglês (Boas noções com o inglês escrito - tradução. Comunicação oral razoável.)

conhecimentos

pl/sql, etl, olap, uml, modelagem relacional, modelagem dimensional, modelagem orientada objeto, business intelligence, machine learning, data science, bigdata, java, hibernate, spring data, spring boot, spring mvc, javascript, html5, css, bootstrap, json, python, flask, webservice soap e rest, nosql, r language, scrum e desenvolvimento mobile android

ferramentas

Oracle Database, Oracle Data Integration, Microsoft Sql Server 2016, Microsoft Sql Server Integration Service, Microsoft Sql Server Reporting Service, Microsoft Sql Server Analisys Service, Powerdesigner, Mysql, Pentaho Data Integration, Postgree, Microsoft Visual Studio, Microsoft Visual Studio Code, Spring Tool Suite, Intellij Idea 2018, R Studio, Intellij Pycharm, Jupyter Notebook, Sas, Mongo Db, Elasticsearch, Git, Docker, Jira

resumo

Profissional que atua na área de TI desde 2000, focando, desde 2006, na área de banco de dados. Durante todo o período de atuação na área adquiriu conhecimento, por completo, no processo de desenvolvimento de sistemas, seja como analista de negócio e requisito, desenvolvedor ou analista de dados.

Participou, ainda, de projetos de Business Intelligence como analista de negócio e desenvolvedor de mapas etl, atuando, em certo momento, no auxilio da criação de processos para elaboração e manutenção de datamarts.

Como administrador de banco de dados pôde criar soluções de politicas de segurança, armazenamento, carga de dados, recuperação de desastres e tuning em banco de dados, tanto em Microsoft SQL Server quanto em Oracle.

Como analista de dados foi responsável pela criação e homologação de modelos de dados relacionais, dimensionais e orientados a objeto. Pôde também auxiliar na criação de normas e padrões de criação de objetos de banco de dados.

Possui avançado conhecimento na linguagem PL/SQL e em algumas liquagens de programação como Python e Java.

experiências

07/2015-Hoie **CAST GROUP**

INEP - Brasília - DF

ADMINISTRADOR DE DADOS

- · Criação de soluções de ETL, dataquality, mascaramento de dados sensíveis, microservicos e analise de dados utilizando PL/SQL, Oracle Data Integrator (ODI 12c), Python e Java como linguagem de programação, Oracle, Postgre, Mongodb e Redis como armazenamento de dados;
- · Criação e validação de modelo de dados;
- · Tuning em banco de dados;
- · Implementação de projetos big data analytics;
- Configuração e manutenção dos serviços de Elasticsearch e Kibana;
- Indexação e pesquisa de dados utilizando Elasticsearch 7;
- · Criação de paineís utilizando Kibana 7.
- Desenvolvimento de api para criação e mantenção de modelos preditivos de classificação de dados utilizando Python, DSL, Redis e Oracle.

03/2010-04/2015 CTIS INFORMÁTICA

ANATEL e Ministério da Saúde - Brasília - DF

ANALISTA DE DADOS e de BI

- · Criação de soluções de ETL, dataguality, analise de dados utilizando PL/SQL, Microsoft Integration Service e C#;
- · Criação de paíneis utilizando Microsoft Reporting Service
- · Criação de cubos de dados utlizando Microsoft Analysis Service
- · Criação e validação de modelo de dados;
- · Criação de normas e padrões para modelagem de dados;
- Criação de processos para elaboração e manutenção de datamarts;
- Migração de instâncias do Microsoft SQL Server 2000 e 2005 para Microsoft SQL Server 2008;
- Criação de procedimento para análise sintática de modelo de dados no Power Designer;
- · Análise e tratamento de dados espaciais utilizados no sistema Mapa da Saúde - Datasus- Ministério da Saúde utilizando Pentaho Data Integration.

ADMINISTRADOR DE BANCO DE DADOS - SOL Server

- Criação de soluções de políticas de segurança, armazenamento, carga de dados, recuperação de desastres e tuning em banco de dados;
- Criação de soluções de ETL, dataquality, analise de dados utilizando PL/SQL, Microsoft Integration Service e C#;
- · Criação e validação de modelo de dados;
- · Criação e implementação de políticas de backup e restauração.

02/2006-06/2008 POLIEDRO INFORMÁTICA

Aneel - Brasília - DF

ADMINISTRADOR DE BANCO DE DADOS - SQL Server

- Criação de soluções de politicas de segurança, armazenamento, carga de dados, recuperação de desastres e tuning em banco de dados;
- · Criação e validação de modelo de dados;
- Criação de soluções de ETL, dataquality, analise de dados utilizando PL/SQL, Microsoft Integration Service e C#;
- · Criação de paíneis utilizando Microsoft Reporting Service
- · Criação de cubos de dados utlizando Microsoft Analysis Service

08/2005-02/2006 TELLUS SA - INFORMÁTICA E TELECOMUNICAÇÕES

Brasília - DF

DESENVOLVEDOR WEB .NET

03/2004-08/2005 CTIS INFORMÁTICA

AGU - Brasília - DF

DESENVOLVEDOR WEB JAVA

05/2002-08/2003 **POLITEC**

Brasília - DF

DESENVOLVEDOR WEB JAVA

02/2001-04/2002 **VOETUR**

Brasília - DF

DESENVOLVEDOR WEB JAVA

02/2000-02/2001 **SEARCH INFORMÁTICA**

Brasília - DF

DESENVOLVEDOR WEB JAVA

educação

2006-2009 Bacharel em sistema de informação

Brasília/DF

Centro universitário Euro-Americano

2019-Cursando Pós-Graduação em Ciência de dados e big data

Puc-Minas

EAD

certificações

03/2018 Professional Scrum Product Owner I

Scrum Aliiance

03/2018 Profissional Scrum Master I

Scrum Aliiance

cursos complementares

11/2018	Docker 10 horas	Alura
11/2018	Formação desenvolvimento em Python Web 120 horas	Alura
08/2018	Formação desenvolvimento web com Flask 110 horas	Alura
08/2018	Formação Machine Learning 30 horas	Alura
08/2018	MySQL 8 horas	Alura
08/2018	Elasticsearch 5 10 horas	Alura
08/2018	Elasticsearch: Pesquisando e Analisando os seus dados 20 horas	Alura
07/2018	Formação desenvolvimento java web 100 horas	Alura
07/2018	Formação desenvolvimento java 112 horas	Alura
07/2018	MongoDB 6 horas	Alura
07/2018	Programação de Computadores e dispositivos móveis 200 horas	IFSP
06/2018	SQL Tuning - Oracle 9,5 horas	Udemy
04/2018	R language 6 horas	Udemy
04/2018	Introdução a Ciência de dados 8 horas	Data Science Academy